臺灣板橋地方法院刑事判決　　　　　　　 96年度易字第612號
公　訴　人　臺灣板橋地方法院檢察署檢察官
被　　　告　丙○○
上列被告因贓物案件，經檢察官提起公訴（96年度偵緝字第
232 號），本院判決如下：
    主  文
丙○○收受贓物，處有期徒刑肆月，如易科罰金以銀元佰元折
算壹日，減為有期徒刑貳月，如易科罰金以銀元佰元折算壹日
。
    事  實
一、丙○○於民國94年3 月間某日，在其臺北縣三重市○○街59
    號住處，明知其姓名年籍不詳之友人所持有如附表所示乙○○所有失竊之玉山商業銀行新莊分行支票1 張，係來路不明
    之贓物（上開支票原係空白支票，為乙○○於92年10月至93
    年5 月間某日，在臺北縣五股鄉○○○路22號4 樓失竊之物
    ，其後遭不詳之人偽造填發），竟仍向之收受。之後丙○○
    即於94年3 月間某日，在臺北縣三重市臺北橋下，持上開支
    票向不知情之友人甲○○調借現金新臺幣（下同）2 萬5000
    元，甲○○背書後再轉交不知情之友人李香（所涉本件竊盜
    、偽造有價證券等罪嫌，另經檢察官不起訴處分確定在案）
    向銀行提示，因上開支票業經乙○○辦理掛失止付而遭退票
    ，經警循線調查，因而查悉上情。
二、案經臺灣板橋地方法院檢察署檢察官自動簽分偵查起訴。
    理  由
一、訊據被告丙○○矢口否認有上揭收受贓物之犯行，辯稱：本
    件系爭支票，係其友人綽號「阿峰」之丁○○積欠其酒店消
    費款10萬元，因而拿本件系爭支票清償，其不知該支票係他
    人失竊之支票云云。惟查，本件系爭支票，係乙○○失竊之
    支票，其後該支票由被告持以調現輾轉交付甲○○、李香提
    示等情，業據被害人乙○○、證人李承宏於偵查中結證明確
    （見95年度偵字第6899號偵查卷36至37頁），並有本件系爭
    支票、退票理由單、票據掛失止付通知書、遺失票據申報書
    、掛失止付票據提示人資料查報表等影本在卷可稽。被告雖
    辯稱：系爭支票係丁○○交付伊清償欠款云云，然證人丁○○於本院審理時證稱：伊約於95年間因找丙○○喝酒，而欠
    他酒錢7 千元，同年間伊在臺北縣八里海邊左岸公園附近，
    撿到1 張空白支票，然後伊與95年間夏天某日，與丙○○喝
    酒時聊到此事，丙○○主動向伊索取該空白支票，伊就答應
    免費送給他，隔天就拿到他三重住處給他，伊不知該支票是
    否本件系爭支票等語（見本院96年6 月26日審判筆錄），所
    述情節核與被告所辯顯然不合，要難據以認定本件系爭支票
    係被告向丁○○取得，而為被告有利之認定。又本件系爭支
    票失竊時雖係空白支票，然依被告所辯其取得該張支票時，
    已係填寫簽發完畢支票，此外亦無證據足資確認該支票係被
    告所偽造填發，是依上所述，僅足認被告係向其不詳之友人
    取得業經不詳之人偽造簽發完畢之系爭支票，而被告既無法
    明確交代說明系爭支票之來源，自當認其有收受來源不明贓
    物支票之主觀犯意認識。是被告上開所辯，尚不足取，本件
    事證明確，被告犯行堪以認定，應予依法論科。
二、又本件被告行為後，刑法第33條第5 款（修正提高罰金最低
    額為新臺幣一千元以上，以百元計算之）之規定，業於95年
    7 月1 日修正生效施行，是經依同法第2 條規定綜合比較新
    舊法結果，被告本件所犯之罪，依修正後之上開規定處斷，
    並無有利，自仍應適用其行為時之舊法即修正前之刑法上開
    規定處斷。是核本件被告上開所為，係犯刑法第349 條第1
    項之收受贓物罪。爰審酌被告犯罪之動機、目的、手段、方
    法、所得不法利益、對被害人所生危害及犯後卸責之態度等
    一切情狀，量處如主文所示之刑，又本件被告行為後，刑法
    第第41條第1 項（將易科罰金折算標準提高為「以新臺幣一
    千元、二千元或三千元折算一日」）之規定，亦於95年7 月
    1 日生效施行，罰金罰鍰提高標準條例第2 條原易科罰金提
    高折算標準金額倍數規定，並於95年4 月28日配合修正刪除
    ，同於95年7 月1 日生效施行，是經依同法第2 條規定綜合
    比較新舊法結果，被告本件所犯之罪，依修正後之上開規定
    處斷，並無有利，自仍應適用其行為時之舊法即修正前之刑
    法上開規定處斷，是依修正前之刑法第41條第1 項前段規定
    ，並諭知易科罰金之折算標準。再本件被告犯罪後，中華民
    國九十六年罪犯減刑條例業已制定，經總統於96 年7月4 日
    公布，同年月16日生效施行，查本件被告之犯罪時間，係在
    96年4 月24日以前，所犯收受贓物之罪，核諸中華民國九十
    六年罪犯減刑條例第2 條第1 項、第3 條等規定，合於減刑
    條件，爰依該條例第2 條第1 項第3 款等規定，減其宣告刑
    二分之一，並依修正前之刑法規定諭知易科罰金之折算標準
    。
據上論斷，應依刑事訴訟法第299 條第1 項前段，刑法第2 條第
1 項前段、第349 條第1 項、修正前之刑法第41條第1 項前段，
罰金罰鍰提高標準條例第1 條前段、修正前之罰金罰鍰提高標準
條例第2 條，中華民國九十六年罪犯減刑條例第2 條第1 項第3
款、第7 條，判決如主文。
本案經檢察官靳開聖到庭執行職務
中　　華　　民　　國　　96　　年　　8 　　月　　27　　日
                刑事第八庭  審判長法  官  王  屏  夏
                                  法　官  王  偉  光
                                  法　官  彭  全  曄
以上正本證明與原本無異
如不服本判決應於送達後10日內向本院提出上訴狀
                                  書記官  吳  詩  琳
中　　華　　民　　國　　96　　年　　8 　　月　　27　　日
附錄本案論罪科刑法條全文：
中華民國刑法第349條
收受贓物者，處 3 年以下有期徒刑、拘役或 5 百元以下罰金。
搬運、寄藏、故買贓物或為牙保者，處 5 年以下有期徒刑、拘役
或科或併科 1 千元以下罰金。
因贓物變得之財物，以贓物論。
--------------------------------------------------------
附表：
┌─┬─────┬────┬─────┬───┬──────┬─────┐
│編│ 支票號碼 │發 票 日│ 票面金額 │發票人│付款銀行    │備      註│
│號│          │        │（新臺幣）│      │、帳號      │          │
├─┼─────┼────┼─────┼───┼──────┼─────┤
│01│0000000   │94.04.30│  98,000元│乙○○│玉山商業銀行│          │
│  │          │        │          │      │新莊分行    │          │
│  │          │        │          │      │000000000   │          │
└─┴─────┴────┴─────┴───┴──────┴─────┘
